宣示判決筆錄　　　　　　　　　　　　　93年度易字第1431號
公　訴　人　臺灣臺北地方法院檢察署檢察官
被　　　告　乙○○
選任辯護人　顏廷鈺律師
　　　　　　陳麗增律師
被　　　告　甲○○
選任辯護人　顏廷鈺律師
　　　　　　陳麗增律師
　　　　　　簡榮宗律師
被　　　告　丙○○
選任辯護人　顏廷鈺律師
　　　　　　陳麗增律師
被　　　告　丁○○
選任辯護人　劉貹岩律師
上列被告因違反著作權法等案件，於中華民國94年3月31日下午4
時許，在本院第4法庭宣示判決，出席職員如下：
　　審判長法　官　劉慧芬
　　　　　法　官　邱　琦
　　　　　法　官　蔡如琪
　　　　　書記官　黃鈴容
　　　　　通　譯　沈學秀
法官起立朗讀判決主文、犯罪事實要旨、處罰條文、附記事項，
及以上訴限制、期間並提出上訴狀之法院，且諭知記載其內容：
一、主  文：
    乙○○、甲○○、丙○○、丁○○共同連續以詐術使第三人
    得財產上不法之利益，均處有期徒刑陸月，如易科罰金以參
    佰元折算壹日。游莉萍等個人資料約捌萬筆均沒收。
二、犯罪事實要旨：
    丁○○、乙○○、甲○○、丙○○分別為「全球華人股份有
    限公司」（設於臺北市松山區○○○路○段63號12樓之1，負
    責人為林文雄，下稱全球華人公司）之工程部主任、工程部
    經理、工程部工程師及執行副總。全球華人公司以經營人力
    資源服務網站「1111人力銀行」（網址為http://www.1111.
    com.tw）為主要營業項目，網站旨在蒐集求職者之個人資料
    、學經歷、專長、徵才之個人或公司行號營業項目、經營規
    模、人事需求等資訊，並將前揭資料數入電腦建立資料庫，
    藉由電腦處理大量資料之迅速性及可靠性之特色為求職者及
    求才公司二者工作機會之媒和，屬電腦處理個人資料保護法
    所稱之非公務機關。丁○○、乙○○、甲○○、丙○○明知
    非公務機關對個人資料之蒐集或電腦處理，非有特定目的，
    並經當事人書面同意，或與當事人有契約或類似契約之關係
    而對當事人權益無侵害之虞，或已公開之資料且無害於當事
    人之重大利益，或為學術研究而有必要且無害於當事人之重
    大利益或有相關法規及其他法律有特別規定等情況時，始得
    為之，竟為以下之行為：（一）全球華人公司為求增加高學
    歷之求職者履歷資料，要求任職工程部主任之丁○○謀求對
    策，詎丁○○竟不思以正當方式取得前揭個人資料，竟出於
    干擾他人電腦電磁記錄處理之概括犯意，自民國（下同）91
    年8月26日起，利用全球華人公司內之電腦及網路設備，透
    過網際網路連線至均為經營人力資源服務網站，同屬電腦處
    理個人資料保護法所稱非公務機關之「一零四資訊科技股份
    有限公司」（下稱一零四公司，網址為http://www.104. co
    m.tw）所經營之「104人力銀行網站」當中之VIP客戶專屬查
    詢頁面，並以網際網路上不知處所下載所得之「身分證字號
    產生器」及字典檔，配合自己撰寫之程式，以暴力破解法嘗
    試登入前開VIP專區，以此方式輸入已存在之帳號、密碼，
    取得原屬於飛元科技股份有限公司（下稱飛元公司）、有氧
    生活股份有限公司（下稱有氧公司）、法中科技股份有限公
    司（下稱法中公司）、香港商晉盛股份有限公司臺灣分公司
    （下稱晉盛公司）、每一日聯合便利商店股份有限公司（下
    稱每一日公司）、奇美電子股份有限公司（下稱奇美公司）
    、力信興業股份有限公司（下稱力信公司）等7家公司付費
    取得，得在「104人力銀行網站」刊登求才資訊之帳號（連
    同密碼）等共計15組，足以生損害於一零四公司、飛元公司
    、有氧公司、法中公司、晉盛公司、每一日公司、奇美公司
    、力信公司。丁○○取得該15組帳號、密碼後，即將予以存
    檔，並以「104帳號密碼」為標題之電子郵件傳遞予乙○○
    、丙○○、甲○○及公司總經理特助徐鴻章、企畫部吳秀樺
    、企畫部張燕卿、客服部顏美玲、工程助理倪慧倩、專案部
    鄒文卿、副總經理特助李康玲等10人。（二）丁○○與乙○○、丙○○及甲○○等四人共同意圖為全球華人公司不法之
    利益，並均出於概括之犯意，連續多次冒用前揭7家公司之
    帳號及密碼，登入104人力銀行網站VIP專區，未經VIP專區
    登錄個人履歷之諸當事人同意，查閱及下載該專區求職者履
    歷資料庫，致一零四公司陷於錯誤，誤以為彼等係合法會員
    登入資料庫搜尋資料而對之提供人力資源資料庫伺服器查詢
    服務，再伺機將瀏覽器輸出之資訊予以重製存檔，以此非法
    輸出之方法未經付費非法重製在前述專區內，經104人力銀
    行之職員鍵入編輯後存入人力資源資料庫伺服器予以管理，
    取得屬應付費始可取得之求職者游莉萍等人之個人資料共計
    約8萬筆，足以生損害於一零四公司及游莉萍等約8萬人。
    （三）丁○○、甲○○利用電腦將游莉萍等人之個人資料下
    載及儲存在全球華人公司電腦中後，再由乙○○將前開客戶
    資料以公司內網路傳遞之方式洩漏予該公司工程師篩選比對
    ，找出未在1111人力銀行網站登錄資料之求職者名單，篩選
    後交給不知情之客服人員周小錚、施文菊等人，發送電子郵
    件邀請前開名單上之客戶至該公司所經營之1111人力銀行網
    站登錄資料，以充實該人力銀行求職者資料庫。（四）乙○○及丙○○復為了解104人力銀行VIP網站專區之特殊功能，
    藉此改善本身所經營之1111人力銀行網站功能，以吸引更多
    廠商付費，進而增加公司收益，經丁○○告知前開15組帳號
    密碼，均冒用此帳號密碼登入104人力銀行網站VIP專區，瀏
    覽資料庫相關功能、履歷表欄位、網頁程式碼及求職者資料
    。丁○○、乙○○、甲○○及丙○○等4人冒用飛元公司等7
    家公司之帳號及密碼登入104人力銀行網站VIP專區，查看網
    站功能、下載求職者所登記之履歷資料、以致排擠該網站應
    正常分配使用之頻寬，並干擾該網站資料庫電磁紀錄處理之
    正確性，經104人力銀行網站管理者發現使用紀錄中有異常
    之資料讀取情形，清查後始發覺該網站遭人冒名登入並大量
    下載求職者資料，乃報警處理。嗣於91年12月20日，經警持
    搜索票搜索全球華人公司時當場查獲。
三、處罰條文：
    刑法第2條第1項前段、第28條、第56條、第318條之2、第
    318 條之1、第339條第2項、第1項、第352條、第220條第2
    項、第55條、第41條第1項前段，電腦處理個人資料保護法
    第33條、第18條、第34條，著作權法第91條第1項、第98條
    ，罰金罰鍰提高標準條例第1條前段、第2條。
四、附記事項：
    被告4人願支付被害人賠償金新台幣共72萬元，並已分別於
    94年3月22日、23日匯入被害人所指定之帳戶支付完畢。
五、協商判決除有刑事訴訟法第454條之四第1項第1款於本訊問
    程序終結前，被告撤銷協商合意或檢察官撤回協商聲請者；
    第2款被告協商之意思非出於自由意志者；第4款被告所犯之
    罪非第455條之二第1項所定得以協商判決者；第6款被告有
    其他較重之裁判上一罪之犯罪事實者；第7款法院認應諭知
    免刑或免訴、不受理者情形之一，及違反同條第2項「法院
    應於協商合意範圍內為判決；法院為協商判決所科之刑，以
    宣告緩刑或2年以下有期徒刑、拘役或罰金為限」之規定者
    外，不得上訴。
六、如不服本件判決，得自收受判決送達之日起10日內，向本院
    提出上訴書狀，上訴於第2審法院。
中　　華　　民　　國　　94　　年　　3　　月　  31  　日
                  刑事第三庭    審判長法　官　劉慧芬
                                      法  官  邱  琦
　　　　　　　　　　　　　            法　官　蔡如琪
　　　　　　　　　　　　　　　  　　　書記官　黃鈴容
以上筆錄正本係照原本作成
                                      書記官  黃鈴容
中　　華　　民　　國　　94　　年　　3　　月　  31  　日
